VÕ THỊ KIỀU OANH

Giới tính: Nữ

Tình trạng hôn nhân:Độc thânNgày sinh:25/4/1995

Địa chỉ: huyện Trảng Bom, Đồng Nai

Diện thoại: 0362510809

Email: oanhvo254@gmail.com



Giới thiệu

Được mọi người nhận xét là một người trung thực, chăm chỉ, nhiệt tình, sức khỏe tốt, tính cách tự do hướng ngoại và hướng nội, tỉ mỉ, không thích ngồi yên một chỗ, trách nhiệm cao, kinh nghiệm có được từ những hoạt động trong thời gian em tham gia, em có thể làm việc một mình cũng như trong nhóm và sẵn sàng học hỏi để hoàn thành công việc, luôn muốn được học hỏi trong một môi trường chuyên nghiệp, thoát khỏi sự an toàn của bản than, có trải nghiệm để trưởng thành và dám đương đầu với mọi thử thách.

Học vấn

2013-2018 Đại học Lạc Hồng

Chuyên ngành: Dược sĩ

Kinh nghiệm

4/2018 – 5/2018 THỰC TẬP TẠI BỆNH VIỆN QUẬN THỦ ĐỨC

4/2017 – 6/2018 THỰC TẬP TẠI NHÀ THUỐC SƠN MINH

11/2018 - 2019 LÀM CÔNG VIỆC NHÀ, BÁN THUỐC TÂY CHO GIA ĐÌNH

Hoạt động

Năm 2016

- Trung tâm nhân đạo Quê Hương

Giúp đỡ trẻ em có bữa ăn đầm ấm ở tỉnh Bình Dương

- Giải thể thao người khuyết tật toàn quốc 2016

Giúp đỡ việc đi lại, ăn ở, giao tiếp với mọi người

Năm 2017

- Nhóm Thiện Ý

Đã từng quyên góp, phân phát cho các em vùng xa, dân tộc

Năm 2018

- Xứ Sở La Vie Est Belle

Lên kế hoạch, chăm sóc, hướng dẫn cho các bé tham gia khóa học ngày hè.

- Dự án Playground+

Cộng tác viên, tổ chức hoạt động vui chơi cho học sinh, hậu cần

- Bóng đá ở trường

Giải ba

- Mạng lưới ung thư vú Việt Nam (BCNV)

Chụp ảnh sự kiện

- Let'do it

Chụp hình cho dự án

- Precious Plastic Saigon

Cộng tác viên y tế

Kỹ năng

- Chứng chỉ: Anh Văn B, Tin Học B
- **Kỹ năng mềm:** Làm việc nhóm, giao tiếp ứng xử tạo lập quan hệ, học và tự học, lập kế hoạch và tổ chức công việc, lãnh đạo và tổ chức.

Sở thích

Du lịch bụi, xem phim, trồng cây, chụp ảnh và vẽ tự do